



# **PRESENTACIÓN**

Ingeniero de Sistemas Matricula Profesional SIB: 50937, MBA en Dirección de Proyectos. Desarrollador Web con enfoque educativosocial, con experiencia de 3 años en salud publica en ONGs y SEDES, 2 años en educación en una institución privada, 5 años en Coordinación de Patrocinio en una ONG y 3 años como emprendedor e independiente. Actualmente conferencista en temáticas de tecnologia y docente tiempo horario en la Universidad Catolica Boliviana y Universidad Privada Domingo Savio, actualmente fui premiado como mejor docente por la puntuacion mas alta de desempeño en el semestre 2 /2022 en la UCB en la direccion de Ingenierias y Ciencias Exactas. Padre de familia de 2 niñas y apasionado por la música.



### **HABILIDADES**

**DESARROLLO WEB** 

SPA

**METODOLOGIAS AGILES** 

**WORDPRESS** 

**BASE DE DATOS,** 

**EXCEL** 

**ZOOM, MEET** 

**PLATAFORMAS DE** 

**DISEÑO GRAFICO** 

**TRANSMISION** 

**REDES** 

**ESTADISTICAS SOCIALES** 

NEO, MOODLE, **GOOGLE CLASSROOM**  **SOPORTE TECNICO** 





+591 67386760



Fridel.info.bo



Mario Cossio 1196 L. Fuentes Tarija, Bolivia



### **EXPERIENCIA**

### UCB-UPDS / AGOSTO 2022- ACTUALIDAD DOCENTE TIEMPO HORARIO

- Docencia en UCB SIS-111 2/2022, 1 2023
- -Docente en UCB SIS-323 2/2023
- Docente UPDS Programacion Basica, Diseño Web

#### **EMPRENDEDOR / ABRIL 2019 - ACT**

- Productos realizados mediante educación y nutricion con la incubadora de empresas.
- Asistencia tecnica gerencial en proyectos educativos en Santa Cruz y Argentina.
- Construcción de un Proyecto Educativo con pruebas psicometricas digitalizadas para la toma de decisiones de bachilleres para su futura carrera.

#### MERAKI SISTEM. / JUL 2019 - ACTUALIDAD

- Desarrollo de Software en Wordpress para Murray Bolivia, Marcela Canedo, Fundacion Ramallo, Jornada 7.
- Realice el desarrollo front end con la empresa jullerosoft para el concejo municipal "Concejal 12".
- Asesoramiento, capacitacion y realizacion de productos gerenciales con Fundacion Aclo en excel.

### VISION MUNDIAL / ENE 2013 - JUL 2018

#### ESPECIALISTA EN PATROCINIO-UTIC

- Coordine e implemente un DATA CENTER de la U. nacional a la ciudad de Tarija.
- Coordinador de 4 municipios para velar calidad, operación y presupuesto de la unidad de Patrocinio contando con resultados optimos en el tiempo de
- Capacitador para el personal operativo como para beneficiarios en tematicas de tecnologia como patrocinio.

#### **CBA TARIJA / OCT 2010 - DIC 2012**

#### RESPONSABLE DE SISTEMAS

- -Implementación del DATA CENTER mediante presentación de proyecto ganador concursable por la Embajada de USA.
- •Desarrollo y Mantenimiento del sistema académico utilizando PHP y Postgresql.
- •Implementación y Mantenimiento de Redes VLAN Cisco.











### HABILIDADES BLANDAS

**BUENA FACILIDAD DE ORGANIZACION ADAPTACION** 

**TRABAJO EN CREATIVIDAD EQUIPO** 

**PUNTUALIDAD** 



### VOLUNTARIADO

#### GOOGLE DEV GROUP / MAYO 2019-OCT 2022

**TEAM MEMBER** 

- Organizador de Eventos Virtuales
- •Facilitador y Expositor de Webinars

#### **CUMBRE G. DE LIDERAZGO / FEB 19 - JUL 21**

DIRECTOR DE MARKETING

- -Asistencia Técnica Audivisual en el Evento CGL 2018 de forma presencial.
- •Responsable de Atención de Cliente en CGL 2019
- •Responsable de Estrategias de Marketing y Ventas en

**OBISPADO DE TARIJA / FEB 2012-ACT** 

RESPONSABLE DE SISTEMAS

- Encargado de la Administración de la Pagina Face de la Diocesis de Tarija.
- Implementando la Pagina Web Oficial de la Diócesis de Tarija.



## WEBINARS/TALLERES

**GOOGLE IO NOVEDADES FLUTTER/JUL 2022** (PRESENCIAL)

AUDITORIO ING CIVIL UAJMS

TICS EN SALUD COMUNITARIA / JUN 2021 CICC 2021 - UDABOL



LIVE

f LIVE

**SCRUM Y SMART CANVAS / JUN 2021** 

**GOOGLE DEVELOPERS GROUP** 

**MODELO DE NEGOCIO PARA** 

**EMPRENDIMIENTOS TECNOLOGICOS / DIC** 

2020

CONFEDERACION PROFESIONALES DE

**BOLIVIA** 

**DIGITALIZACION UNA SOLUCION AL CAMBIO** 

CLIMATICO / DIC 2020

**OBJETIVOS DESARROLLO SOSTENIBLE CONFERENCIAS DE TECNOLOGIA** 

GOOGLE DEVELOPER GROUP / TARIJA-BOL



### **EXPERIENCIA**



#### GOBERNACION TARIJA / ABR 2009 - DIC 2009

ASISTENTE TECNICO DE DISEÑO, MONITOREO Y **EVALUACION** 

- -Diseño e Implementación de la Pagina Oficial de Guardianes de la Salud utilizando Joomla.
- •Diseño e Implementación de Revistas de Información Estadistica del Programa.

**CARE / JUL 2007 - JUL 2008** 

ASISTENTE TECNICO DE INFORMACION

- -Realización de la Publicación del Censo Comunitario 2007 en 5 municipios del Departamento.
- •Implementación y Administración del Sistema Paya para Control de Información de Agentes comunitarios de salud.

SEDES TARIJA / ENE 2006 - JUN 2007

ESTADISTICO DE SALUD - SNIS

- -Implementación de Herramientas en excel de reportes de gestión vinculados al SNIS.
- Publicación de Informe de Morbilidad y Mortalidad en Municipio de Tarija segun el CIE 10.





### **ESTUDIOS**

**EDUCACION SUPERIOR / JUL 2019 - JUL 2020** DIPLOMADO-UCB BOLIVIA

MBA EN PROYECTOS / OCT 2016 - OCT 2017 MAGISTER-UVM CHILE

**INGENIERO EN SISTEMAS /FEB 2000 – SEPT 2005** LICENCIATURA - UCB BOLIVIA

**ANGULAR AVANZADO MEAN / DIC 2020** 

CURSO ESPECIALIZADO/ UDEMY DESARROLLO MOVIL / FEB 2019 - NOV 2019 CURSO ESPECIALIZADO-CAP TARIJA

**POSTITULO EN EDUCACION VIRTUAL / 2006** POSTITULO - UPSA VIRTUAL

**OTROS ESTUDIOS / PORTAFOLIO** 



### REFERENCIAS

**HEIDY ZALLES / VISION MUNDIAL BOLIVIA** 61131170 PATRICIA SERRANO /FUND. ACLO 79264647 Pbro.SIMON DIAZ /DIOCESIS TARIJA









